【裁判字號】    99,易,716
【裁判日期】    991111
【裁判案由】    竊盜
【裁判全文】
臺灣嘉義地方法院刑事判決               99年度易字第716號
公  訴  人  臺灣嘉義地方法院檢察署檢察官
被      告  乙○○
上列被告因竊盜案件，經檢察官提起公訴（99年度偵字第7443號
），被告於本院行準備程序時就犯罪事實為有罪之陳述，本院裁
定依簡式審判程序審理，判決如下：
    主    文
乙○○結夥三人以上，毀越安全設備而犯竊盜罪，累犯，處有期
徒刑柒月。
    犯 罪 事 實
一、乙○○前於民國87年間，因竊盜案件，經臺灣高等法院臺南
    分院以88年度上易字第404號判決判處有期徒刑3年，刑前強
    制工作3 年確定，又於88年間，因恐嚇取財案件，經臺灣臺
    南地方法院以88年度易字第3015號判決判處有期徒刑3年6月
    ，強制工作3年確定，上開有期徒刑接續執行，甫於96年2月
    16日縮短刑期假釋出監，於97年5 月22日未經撤銷假釋而執
    行完畢。詎乙○○不知悔悟，與真實姓名、年籍不詳綽號「
    黑仔」、「老仔」之成年男子，共同意圖為自己不法之所有
    ，基於加重竊盜之犯意聯絡，「黑仔」、「老仔」提議竊取
    甲○○所有之位於嘉義縣中埔鄉○○村○○段434之12 地號
    土地上倉庫內之咖啡，由渠等下手行竊，乙○○負責接應及
    銷贓，經乙○○同意後，「黑仔」、「老仔」於98年1月6日
    前之某日，駕駛車牌號碼不詳之自用小貨車至上開倉庫，以
    剪斷該倉庫鋁製防盜窗之方式進入，行竊咖啡豆成品47包、
    咖啡粉2箱共60公斤、冰糖9箱共180公斤、二合一即溶咖啡5
    箱共260包、三合一即溶咖啡5 箱共260包，載運至嘉義縣中
    埔鄉社口村之吳鳳廟旁，由乙○○接手並駕駛上開自用小貨
    車離去。乙○○於98年1月6日聯繫王成平，表示有一批偷來
    的咖啡，要求王成平尋找買主，王成平遂與楊清平聯繫購買
    上開贓物事宜，王成平及楊清平即駕車帶領乙○○至楊清平
    向不知情之鄭新興所借用位於彰化縣二林鎮○○段607 地號
    土地上之倉庫，乙○○、王成平及楊清平並將自用小貨車內
    之贓物搬至鄭新興之倉庫存放。同日乙○○向王成平及楊清
    平表明上開贓物係竊取所得，楊清平願以新臺幣（下同）3
    至4萬元之價格購入前揭贓物中二合一即溶咖啡5 箱共260包
    、三合一即溶咖啡5 箱共260包。約1週後，王成平帶領乙○
    ○至彰化縣不詳地點，由楊清平當場交付乙○○上開貨款，
    乙○○並表示給王成平吃紅而分數千元予王成平。嗣乙○○
    將餘款與「黑仔」、「老仔」平分，每人分得7,000元至1萬
    元許。另楊清平於98年1月6日取得上開贓物後，委由不知情
    之陳權相販賣，陳權相與不知情之陳美華談妥後，即由陳權
    相駕車附載楊清平，於當日晚間7 時34分許至彰化縣芳苑鄉
    草山村11鄰草漢路草1段92號，以1萬元價金出售三合一即溶
    咖啡（起訴書犯罪事實誤載為二合一即溶咖啡）2箱合計104
    包予陳美華。陳美華因覺有異，乃於98年1月8日依咖啡外包
    裝上之電話號碼詢價，甲○○始知上情（王成平、楊清平所
    涉贓物罪嫌部分，由臺灣嘉義地方法院檢察署檢察官另案偵
    辦中）。
二、案經臺灣嘉義地方法院檢察署檢察官自動檢舉偵查起訴。
    理    由
一、本案被告乙○○所涉犯者為刑法第321條第1項法定刑「六月
    以上、五年以下有期徒刑」之加重竊盜罪，非死刑、無期徒
    刑、最輕本刑為三年以上有期徒刑之罪或高等法院管轄第一
    審案件。本院行準備程序中，被告就被訴事實為有罪之陳述
    ，經告知簡式審判程序之旨，並聽取檢察官及被告之意見後
    ，爰依刑事訴訟法第273條之1第1 項裁定由受命法官獨任進
    行簡式審判程序。職是，本件簡式審判程序之證據調查依刑
    事訴訟法第273條之2 規定不受同法第159條第1項、第161條
    之2、第161之3、第163條之1 及第164條至第170條規定之限
    制，合先敘明。
二、訊據被告對於上揭犯罪事實坦承不諱，核與被害人甲○○陳
    述失竊情節相符，並有證人王成平、楊清平、陳權相、鄭新
    興及陳美華證詞足憑，亦有刑案現場測繪圖、被害報告、贓
    物認領保管單及甲○○工廠被竊勘察照片38張附卷可稽（見
    嘉中警偵字第00980080356號第14-17頁、99年度偵緝字第38
    4號第23-24頁、警卷第1-5頁、99年度偵字第7443號第33-34
    頁、警卷第25-26、20-22、77-78、79-82、85-98 頁）。查
   「黑仔」、「老仔」以剪斷該倉庫鋁製防盜窗之方式進入竊
    取一情，有被剪斷之鋁製防盜窗遭丟棄於甲○○倉庫外之照
    片可考（見警卷第81頁），足徵屬實。另本案失竊物品部分
    雖據告訴人甲○○陳稱為「咖啡豆100公斤、咖啡粉60 公斤
    、冰糖200公斤、二合一即溶咖啡606包、三合一即溶咖啡34
    6包，及咖啡攪拌機、咖啡去皮機、磅秤各1台」等語，惟被
    告陳稱所載運贓物並無咖啡機械，且證人楊清平證稱購入之
    贓物僅有二合一即溶咖啡5箱共260包、三合一即溶咖啡5 箱
    共260包等語，另現場查獲咖啡豆成品47包、咖啡粉2箱共60
    公斤、冰糖9箱共180公斤各情，有前揭贓物認領保管單及勘
    察照片38張附卷可憑，告訴人甲○○所陳其他失竊物品並無
    證據佐證，故本案失竊物品為咖啡豆成品47包、咖啡粉2 箱
    共60公斤、冰糖9箱共180公斤、二合一即溶咖啡5箱共260包
    、三合一即溶咖啡5箱共260包堪以認定。綜上，本案事證明
    確，被告犯行，應堪認定。
三、按刑法第321條第1項第4 款所謂結夥犯，係指實施竊盜之共
    犯確有三人以上；以犯人相互間有意思之聯絡為構成要件；
    刑法分則或刑法特別法中規定之結夥二人或三人以上之犯罪
    ，應以在場共同實施或在場參與分擔實施犯罪之人為限，不
    包括同謀共同正犯在內（最高法院46 年台上字第531號、23
    年上字第1220號、76年台上字第7210號判例意旨可資參照）
    。次按刑法第321條第1 項第2款所謂之「門扇」專指門戶及
    窗扇而言，係分隔住宅或建築物內外出入之用，至於鐵門窗
    乃防盜之安全設備，而非單純之門扇（最高法院73年台上字
    第3398號判決可供參酌）。查被告同意「黑仔」、「老仔」
    竊取甲○○倉庫內咖啡等贓物，並由其負責接應及銷贓之計
    畫，且於案發當日至該倉庫附近同村之吳鳳廟等候，足證被
    告確與「黑仔」、「老仔」意思聯絡且在場分擔實施犯罪，
    故渠等三人即屬結夥三人無訛。又「黑仔」、「老仔」剪斷
    鋁製防盜窗之方式進入，核屬毀越安全設備。核被告所為，
    係犯刑法第321條第1項第2款及第4款結夥三人以上毀越安全
    設備竊盜罪，三人間有犯意聯絡及行為分擔，均為共同正犯
    。又被告於87年間，因竊盜案件，經臺灣高等法院臺南分院
    以88年度上易字第404號判決判處有期徒刑3年，刑前強制工
    作3 年確定，又於88年間，因恐嚇取財案件，經臺灣臺南地
    方法院以88年度易字第3015號判決判處有期徒刑3年6月，強
    制工作3年確定，上開有期徒刑接續執行，甫於96年2月16日
    縮短刑期假釋出監，於97年5 月22日未經撤銷假釋而執行完
    畢等情，有臺灣高等法院被告前案紀錄表乙份在卷可參，其
    於受有期徒刑之執行完畢後5 年內故意再犯本件有期徒刑以
    上之刑之罪，為累犯，應依刑法第47條第1 項規定，加重其
    刑。爰審酌被告國小畢業之智識程度、未婚之家庭狀況、前
    科素行，其四肢健全且屬青壯之年，竟不思努力工作以賺取
    金錢，為圖不勞而獲，結夥三人以上毀越安全設備行竊，破
    壞社會治安及善良風俗，惟犯後坦承犯行，並指證共犯，態
    度良好，及其犯罪手段等一切情狀，量處如主文所示之刑。
據上論斷，依刑事訴訟法第273條之1 第1項、第299條第1項前段
，刑法第28條、第321條第1項第2款及第4款、第47條第1 項，判
決如主文。
本案經檢察官邱美英到庭執行職務。
中    華    民    國    99    年    11    月    11    日
                    刑事第五庭    法  官  傅曉瑄
以上正本證明與原本無異。
如不服本判決應於判決送達後十日內向本院提出上訴書狀，並應
敘述具體理由；其未敘述上訴理由者，應於上訴期間屆滿後二十
日內向本院補提理由書（均須按他造當事人之人數附繕本）「切
勿逕送上級法院」。告訴人或被害人如對於本判決不服者，應具
備理由請求檢察官上訴，其上訴期間之計算係以檢察官收受判決
正本之日期為準。
中    華    民    國    99    年    11    月    11    日
                                  書記官  陳意婷
附錄本判決論罪之法條：
中華民國刑法第321條（加重竊盜罪）
犯竊盜罪而有左列情形之一者，處6月以上、5年以下有期徒刑：
一、於夜間侵入住宅或有人居住之建築物、船艦或隱匿其內而犯
    之者。
二、毀越門扇、牆垣或其他安全設備而犯之者。
三、攜帶兇器而犯之者。
四、結夥三人以上而犯之者。
五、乘火災、水災或其他災害之際而犯之者。
六、在車站或埠頭而犯之者。
前項之未遂犯罰之。

司法院資訊處製作；財團法人民間司法改革基金會備份。
